ACORDAO-COMPLETO-2578152

ACÓRDÃO DE RELAÇÃO

ACÓRDÃO DE RELAÇÃO 3102/2023 ATA 10/2023 - PRIMEIRA CÂMARA

Acórdão 3102/2023-TCU-Primeira Câmara
Trata-se de tomada de contas especial instaurada pela Financiadora de Estudos e Projetos, Financiadora de Estudos e Projetos (Finep) em desfavor do Instituto Técnico de Educação e Pesquisa da Reforma Agrária (Itebra) , de Jair Costa da Silva e de Simone Cristina da Conceição Oliveira, em razão da não comprovação da regular aplicação dos recursos repassados pela União por meio do Convênio 01.05.0153.00, registro Siafi 522419, firmado entre a Finep e o Itebra, e que tinha por objeto a "Estruturação de um centro incubador de uma matriz tecnológica para a pequena agricultura e de qualificação e capacitação em tecnologia agroecológicas".
Considerando a edição da Resolução-TCU 344, de 11 de outubro de 2022, que regulamenta, no âmbito do Tribunal de Contas da União, a prescrição para o exercício das pretensões punitiva e de ressarcimento;
considerando que, nos termos do art. 2º dessa norma, prescrevem em cinco anos as pretensões punitiva e de ressarcimento, contados dos termos iniciais indicados no artigo 4°, conforme cada caso;
considerando que entre 22/12/2009, data em que os responsáveis receberam o Ofício/Carta Finep 13.9508 com solicitação de regularização de prestação de contas (peça 17) , e 23/3/2016, data do recebimento de nova solicitação de regularização de prestação de contas, transcorreram mais de cinco anos, configurando-se a ocorrência da prescrição ordinária;
considerando que os pareceres emitidos pela Unidade de Auditoria Especializada em Tomada de Contas Especial (AudTCE) e pelo Ministério Público especializado sugerem a ocorrência da prescrição para o exercício das pretensões punitiva e de ressarcimento (peças 74 e 78) ;
ACORDAM os Ministros do Tribunal de Contas da União, reunidos em sessão da Primeira Câmara, com fundamento nos arts. 1º, caput, da Lei 9.873/1999, 2º e 11 da Resolução/TCU 344/2022 e 143, inciso V, alínea "a", do Regimento Interno, em arquivar o processo.
1. Processo TC-Processo 005.409/2021-7 (TOMADA DE CONTAS ESPECIAL) 
	1.1. Responsáveis: Instituto Técnico de Educação e Pesquisa da Reforma Agrária (04.204.636/0001-06) ; Jair Costa da Silva (XXX.964.299-XX) ; Simone Cristina da Conceição Oliveira (XXX.232.209-XX) .
	1.2. Órgão/Entidade: Financiadora de Estudos e Projetos.
	1.3. Relator: Ministro Jhonatan de Jesus.
	1.4. Representante do Ministério Público: Subprocurador-Geral Paulo Soares Bugarin.
	1.5. Unidade Técnica: Unidade de Auditoria Especializada em Tomada de Contas Especial (AudTCE) .
	1.6. Representação legal: não há.
	1.7. Determinações/Recomendações/Orientações: não há.

Primeira Câmara

Financiadora de Estudos e Projetos.

Instituto Técnico de Educação e Pesquisa da Reforma Agrária (04.204.636/0001-06); Jair Costa da Silva (XXX.964.299-XX); Simone Cristina da Conceição Oliveira (XXX.232.209-XX).

JHONATAN DE JESUS

não há.

TOMADA DE CONTAS ESPECIAL (TCE)

Unidade de Auditoria Especializada em Tomada de Contas Especial (AudTCE).